臺灣高雄地方法院刑事判決　　　　　　　　　　　　　九十三年度交訴字第四五號
　　公　訴　人　臺灣高雄地方法院檢察署檢察官
　　被　　　告　乙○○
右列被告因公共危險等案件，經檢察官提起公訴（九十三年度偵字第二七四九號），
被告於本院準備程序進行中，就被訴事實為有罪之陳述，經本院告知簡式審判程序意
旨，並聽取公訴人及被告之意見後，合議裁定由受命法官獨任進行簡式審判程序審理
，本院判決如左：
    主  文
乙○○因過失傷害人，處有期徒刑月；又駕駛動力交通工具肇事，致人受傷而逃逸
，處有期徒刑捌月。應執行有期徒刑拾月。緩刑肆年，緩刑期內付保護管束。
    事  實
一、乙○○未領有汽車駕駛執照，於民國九十二年十月七日，仍駕駛車牌號碼ＵＧ─
    八九一一號自用小客車，搭載友人丁○○，沿高雄市○○區○○路由北往南方向
    行駛，於同日十一時十八分許，行經該路與南屏路口時，本應注意汽車行車速度
    應依標誌之規定，不得超速行駛，及汽車行駛至交岔路口，其行進應遵守燈光號
    誌，而當時照明、道路視距良好，地面乾燥、無障礙物或其他缺陷、號誌正常運
    作，速限為五十公里，並無不能注意之情事，竟疏未注意，仍貿然以時速超過五
    十公里之速度超速行駛，適有甲○騎乘車牌號碼ＷＯＴ─二一八號輕型機車，沿
    南屏路西向東方向行駛至該路口，乙○○因超速搶越黃燈而閃避不及，致車頭前
    方撞及闖越紅燈之甲○所騎乘上開車輛之左側、後車尾，甲○所騎乘前揭機車被
    撞後，車身向華夏路南向方向滑行約二十四點二公尺後始停下（乙○○所駕車輛
    之煞車痕左、右輪則約為二十七點八公尺、十五點二公尺），甲○受有頭部外傷
    併顱內出血、左脛骨骨折、左鎖骨關節脫位之傷害，詎乙○○駕駛上開動力交通
    工具肇事致甲○受傷後，應知甲○已受有傷害，竟未下車查看並親自或召請他人
    救助之，即另行起意駕車逃逸，嗣甲○經姓名年籍不詳之路人送醫救治並報警處
    理後，經警據現場民眾提供肇事車輛車牌而循線查獲上情。
二、案經甲○、丙○○告訴暨高雄市政府警察局左營分局移送偵辦，嗣本院訊問被告
    後，因被告認罪，並詢問檢察官、被告意見後，乃裁定進行簡式審判程序。
    理  由
一、本件被告乙○○所犯係死刑、無期徒刑、最輕本刑為三年以上有期徒刑以外之罪
    ，其於準備程序中就被訴事實為有罪之陳述，經法官告知簡式審判程序之旨，並
    聽取公訴人、被告之意見後，認為適宜由受命法官獨任進行簡式審判程序，依刑
    事訴訟法第二百七十三條之一第一項規定，裁定由受命法官獨任進行簡式審判程
    序，合先敘明。
二、右揭事實業據被告乙○○於本院審理時坦承不諱，核與告訴人丙○○及證人丁○
    ○於警詢及偵查時之指、證述被告乙○○因超速搶越黃燈而撞擊闖越紅燈之甲○
    ，肇事後逃逸之情節相符，並有酒測報告、道路交通事故調查報告表（一）、（
    二）、道路交通事故現場圖、高雄市政府警察局交通大隊交通事故談話紀錄表及
    高雄醫學大學附設中和紀念醫院診斷診斷證明書各一份附卷可佐。按駕駛人駕駛
    汽車，應注意車前狀況，並隨時採取必要之安全措施，行車速度，依速限標誌或
    標線之規定，無標誌或標線者，行車時速不得超過五○公里。但在未劃設車道線
    、行車分向線之道路，或設有快慢車道分隔線之慢車道，時速不得超過四○公里
    ，道路交通安全規則第九十三條第一項第一款、第九十四條第三項分別訂有明文
    。被告於右揭時地駕駛車輛本應注意上揭規定，且依當時情形，又無不能注意之
    情形，乃竟疏於注意，超速行駛復未注意車前狀況，致告訴人受傷，其有過失，
    至為顯然。又告訴人因被告過失行為肇事而受傷，所受傷害與被告之過失行為間
    有相當因果關係，足認被告之自白，應與事實相符，堪以採為論罪科刑之依據，
    本件事證明確，被告犯行洵堪認定，應依法論科。
三、核被告乙○○所為，係犯刑法第一百八十五條之四之駕駛動力交通工具肇事，致
    人於傷而逃逸罪、同法第二百八十四條第一項前段之過失傷害罪。其所犯上開二
    罪，犯意各別，罪名互異，應予分論併罰。被告為汽車駕駛人，無駕駛執照，因
    而致人受傷，所犯過失傷害罪，應依道路交通管理處罰條例第八十六條第一項規
    定，加重其刑。爰審酌被告無照駕車且超速行駛，對使用道路之他人已產生立即
    侵害之高度危險性，嚴重侵害道路交通往來安全，並肇致本件車禍發生，而使告
    訴人受傷，且事後逃離現場，雖與告訴人達成民事和解，有高雄市左營區調解委
    員會調解書一紙可按，但仍未獲告訴人原諒，惟念其犯後坦承犯行，尚具悔意等
    一切情狀，分別量處如主文所示之刑，併定其應執行刑，藉資懲儆。末查，被告
    乙○○前未曾受有期徒刑以上刑之宣告，有台灣高等法院被告全國前案紀錄表可
    按，其因一時失慮，偶罹刑典，並已坦認犯行，深具悔意，經此偵審程序及刑之
    宣告後，應知警惕，信無再犯之虞，本院認前開所宣告之刑，以暫不執行為適當
    ，爰併予宣告緩刑四年，並於緩刑期內付保護管束，以勵自新。
據上論斷，應依刑事訴訟法第二百七十三條之一第一項、第二百九十九條第一項前段
，道路交通管理處罰條例第八十六條第一項，刑法第一百八十五條之四、第二百八十
四條第一項、第五十一條第五款、第七十四條第一款、第九十三條第一項，罰金罰鍰
提高標準條例第一條前段，判決如主文。
本案經檢察官戊○○到庭執行職務。
中      華      民      國    九十三    年      六      月     三十     日
                                  臺灣高雄地方法院刑事第二庭
                                            法  官    黃宣撫
右正本證明與原本無異。
如不服本判決，應於判決送達後十日內，向本院提出上訴狀。
                                            書記官    謝文心
中      華      民      國    九十三    年      七      月       一     日
附錄本判決論罪科刑之法條：
刑法第一百八十五條之四：
駕駛動力交通工具肇事，致人死傷而逃逸者，處六月以上五年以下有期徒刑。
刑法第二百八十四條第一項：
因過失傷害人者，處六月以下有期徒刑、拘役或五百元以下罰金。致重傷者，處一年
以下有期徒刑、拘役或五百元以下罰金。
